【裁判字號】    99,上訴,1303
【裁判日期】    990415
【裁判案由】    毒品危害防制條例
【裁判全文】
臺灣高等法院刑事判決                99年度上訴字第1303號
上  訴  人
即  被  告  甲○○
上列上訴人因違反毒品危害防制條例案件，不服臺灣臺北地方法
院99年度訴字第234 號，中華民國99年3 月15日第一審判決（起
訴案號：臺灣臺北地方法院檢察署99年度撤緩偵字第31號），提
起上訴，本院判決如下：
    主  文
上訴駁回。
    理  由
一、按依刑事訴訟法第350 條、第361 條、第362 條、第367 條
    規定，不服地方法院之第一審判決而上訴者，須提出上訴書
    狀，並應敘述具體理由，為上訴必備之程式；其所提出之書
    狀未敘述上訴理由，或僅曾以言詞陳述上訴理由者，均應於
    上訴期間屆滿後20日內補提理由書於第一審法院。第一審法
    院經形式審查，認逾期未補提上訴理由者，應定期間先命補
    正；逾期未補正者，為上訴不合法律上之程式，應以裁定駁
    回。倘已提出上訴理由，但所提非屬具體理由者，則由第二
    審法院以上訴不合法律上之程式，判決駁回。而所謂具體理
    由，必係依據卷內既有訴訟資料或提出新事證，指摘或表明
    第一審判決有何採證認事、用法或量刑等足以影響判決本旨
    之不當或違法，而構成應予撤銷之具體事由，始克當之（例
    如：依憑證據法則具體指出所採證據何以不具證據能力，或
    依憑卷證資料，明確指出所為證據證明力之判斷如何違背經
    驗、論理法則）；倘僅泛言原判決認定事實錯誤、違背法令
    、量刑失之過重或輕縱，而未依上揭意旨指出具體事由，或
    形式上雖已指出具體事由，然該事由縱使屬實，亦不足以認
    為原判決有何不當或違法者（例如：對不具有調查必要性之
    證據，法院未依聲請調查亦未說明理由，或援用證據不當，
    但除去該證據仍應為同一事實之認定），皆難謂係具體理由
    ，俾與第二審上訴制度旨在請求第二審法院撤銷、變更第一
    審不當或違法之判決，以實現個案救濟之立法目的相契合，
    並節制濫行上訴（最高法院97年度台上字第892 號判決亦同
    此意旨）。
二、本件原審判決略以：被告甲○○前因施用毒品案件，經觀察
    、勒戒後，認無繼續施用之傾向，於民國（下同）88年9 月
    18日出所，並經臺灣士林地方法院檢察署檢察官於88年9 月
    17日以88年度毒偵字第393 號為不起訴處分。復因施用毒品
    案件，經起訴及強制戒治，強制戒治部分於89年8 月2 日停
    止戒治，訴追部分經臺灣士林地方法院於89年2 月24日以89
    年度訴字第11號判處有期徒刑8 月確定。復因詐欺案件，經
    臺灣士林地方法院於96年6 月15日以95年度士簡字第1276號
    判處有期徒刑3 月確定，經減刑為有期徒刑1 月又15日，於
    97年5 月10日縮短刑期執行完畢。詎甲○○仍不知悔改，基
    於施用第一級毒品海洛因之犯意，於98年1 月26日上午10時
    許，在臺北市○○路與長春路路口之公園內，以將海洛因置
    入針筒內摻水後注射血管之方式，施用海洛因1 次。嗣於98
    年1 月27日上午11時50分，在臺北市中山區○○○路○ 段10
    1 巷口處，經警查獲，並扣得其所有供施用之海洛因3 包（
    淨重0.4260公克，驗餘淨重0.4238公克）及其所有供施用海
    洛因使用之注射針筒3 支。
三、被告不服原審判決，提起上訴，其於99年4 月1 日提出之「
    刑事聲明上訴狀」所敘述之上訴理由略以：被告因本件施用
    毒品案件經原審判處有期徒刑10月，惟被告另於98年9 月28
    日、10月14日亦因施用毒品犯行為警查獲，現正審理中。而
    今法律對於施用毒品案件已改採一罪一罰，對施用毒品成癮
    者而言，未免過重。懇請貴院酌量減輕被告之刑期，給予被
    告悔過自新之機會等語。
四、查原判決已於理由內說明：上開犯罪事實，業據被告於原審
    審判中坦承不諱，其尿液經檢驗後，呈現「嗎啡陽性」反應
    ，此有代號與真實姓名對照表1 份、臺灣尖端先進生技醫藥
    股份有限公司98年2 月11日濫用藥物檢驗報告1 紙附卷，又
    扣案白粉3 包經送驗後，含有海洛因之成分，有交通部民用
    航空局航空醫務中心98年2 月18日航藥鑑字第0980744 號毒
    品鑑定書1 份在卷，及注射針筒3 支扣案可稽，堪認被告上
    開自白與事實相符。又其有前揭所載觀察、勒戒執行完畢後
    5 年內再犯施用毒品案件經強制戒治及判刑確定等情，有本
    院被告前案紀錄表1 份在卷可參，被告於前開觀察、勒戒執
    行完畢釋放後5 年內，再犯施用毒品案件經送強制戒治及判
    刑確定。核被告所為，係犯毒品危害防制條例第10條第1 項
    之施用第一級毒品罪。其持有第一級毒品進而施用，持有之
    低度行為為施用之高度行為所吸收，不另論罪。查被告前因
    詐欺案件，經臺灣士林地方法院於96年6 月15日以95年度士
    簡字第1276號判處有期徒刑3 月確定，經減刑為有期徒刑1
    月又15日，於97年5 月10日縮短刑期執行完畢，有本院被告
    前案紀錄表1 份附卷可稽，其於前開有期徒刑執行完畢後5
    年內，故意再犯本件有期徒刑以上之罪，為累犯，應依法加
    重其刑。審酌被告有構成累犯之前科，其前經觀察、勒戒及
    強制戒治後，仍不知戒絕毒品，復一再耽溺於戕身之物，經
    檢察官為緩起訴處分後，竟未履行緩起訴條件，並於緩起訴
    期間另犯施用毒品案件經偵查，而遭撤銷緩起訴處分並行起
    訴，惟其犯後坦白承認，態度良好等犯罪之動機、目的、手
    段及所生之危險或損害等一切情狀，量處被告有期徒刑10月
    ，並以扣案海洛因3 包（驗餘淨重0.4238公克），為第一級
    毒品，應沒收銷燬之。另扣案海洛因包裝袋3 個、注射針筒
    3 枝，均為被告所有，且供施用海洛因之用，均沒收之等語
    。原審判決既已詳細記載認定被告犯罪之證據及理由，並已
    審酌關於刑法第57條科刑（包括被告犯罪後坦承犯行之態度
    ）之一切情狀，在適法範圍內行使裁量權，核無量刑違法或
    不當之情形。被告上訴意旨，僅空言泛稱現行法律對於施用
    毒品案件已改採一罪一罰，對施用毒品成癮者而言，未免過
    重，請求從輕量刑云云，尚不足以影響原審判決量刑刑度之
    本旨，且就原審判決（特別是量刑部分）有何不當或違法之
    處，毫無一語提及，自非屬上訴第二審之具體理由，其上訴
    自不合法律上之程式，爰不經言詞辯論予以駁回。
五、據上論斷，應依刑事訴訟法第367 條前段、第372 條，判決
    如主文。
中    華    民    國    99    年    4     月    15    日
                  刑事第十四庭審判長法  官  陳志洋
                                    法  官  梁耀鑌
                                    法  官  謝靜恒
以上正本證明與原本無異。
如不服本判決，應於收受送達後10日內向本院提出上訴書狀，其
未敘述上訴之理由者並得於提起上訴後10日內向本院補提理由書
（均須按他造當事人之人數附繕本）「切勿逕送上級法院」。
                                    書記官  陳珮茹
中    華    民    國    99    年    4     月    15    日

司法院資訊處製作；財團法人民間司法改革基金會備份。
